【裁判字號】    98,上易,681
【裁判日期】    981216
【裁判案由】    贓物等
【裁判全文】
臺灣高等法院臺南分院刑事判決
                             98年度上易字第681號
上  訴  人  臺灣臺南地方法院檢察署檢察官
上  訴  人
即  被  告  戊○○
選任辯護人  蔡文斌  律師
            王建強  律師
            王盛鐸  律師
被      告  壬○○
                    現另案於臺灣臺南監獄執行中
選任辯護人  周進田  律師
上列上訴人因被告等贓物等案件，不服臺灣臺南地方法院98年度
易字第133號中華民國98年6月26日第一審判決（起訴案號：臺灣
臺南地方法院檢察署97年度偵字第11283號、第11284號），提起
上訴，本院判決如下：
    主      文
上訴駁回。
    事      實
一、戊○○曾於民國(下同)96年11月22日因竊盜案件，經臺灣臺
    南地方法院判處有期徒刑二月確定，與其他案件合併定執行
    刑為有期徒刑五月確定，於97年5月6日易科罰金執行完畢（
    就本件不構成累犯）。戊○○前於96年6月間某日起至12月
    間某日止之期間內，在台南市○區○○○路1段634號後方之
    車輛解體工廠，明知如附表(一)所示之汽車或其分解後之電腦
    、音響等零件，均是來源不明，他人失竊之贓物（失竊時地
    與被害人詳如附表(一)所示），竟以一次付款，分批多次交貨
    之方式，向綽號「黑仔」及「清仔」等不詳姓名之人，以新
    臺幣（下同）約十餘萬元之價格，購買如附表(一)所示之汽車
    或零件。嗣臺灣嘉義地方法院檢察署（下稱嘉義地檢署）檢
    察官於97年3月11日指揮嘉義縣警察局竹崎分局等司法警察
    機關前往上開解體工廠搜索，扣得戊○○從事車輛解體使用
    之乙炔切割機等工具、車牌號碼6639-JY號車輛行車執照1枚
    （車主丁○○）、車內物品1批（癸○○所有）等物；另前
    往戊○○放置汽車零件之台南縣仁德鄉○○路910巷11弄18
    號處所搜索，扣得大批行車電腦、汽車音響主機等零件（包
    含附表(一)所示甲○○等人所有車輛之行車電腦、汽車音響等
    物）；而經戊○○帶同警方前往台南縣仁德鄉台南航空站對
    面之「府城停車場」，再扣得懸掛車牌號碼TV－9048號車牌
    之自小貨車1輛（原車牌號碼為E5-9368號，車主陳文杰）、
    懸掛車牌號碼8021-SV號之自小貨車1輛（車主己○○）等物
    ，始循線查知上情。
二、案經嘉義縣警察局竹崎分局報告臺灣嘉義地方法院檢察署檢
    察官呈請移轉臺灣臺南地方法院檢察署檢察官偵查起訴。
    理      由
壹、程序(證據能力)部分：
    按被告以外之人於審判外之陳述，雖不符前四條之規定，而
    經當事人於審判程序同意作為證據，法院審酌該言詞陳述或
    書面陳述作成時之情況，認為適當者，亦得為證據，刑事訴
    訟法第一百五十九條之五第一項定有明文。其立法意旨在於
    傳聞證據未經當事人之反對詰問予以核實，原則上先予排除
    。惟若當事人已放棄反對詰問權，於審判程序中表明同意該
    等傳聞證據可作為證據，基於尊重當事人對傳聞證據之處分
    權，及證據資料愈豐富，愈有助於真實發見之理念，且強化
    言詞辯論主義，使訴訟程序得以順暢進行，上開傳聞證據亦
    均具有證據能力。當事人於審判程序同意作為證據，法院審
    酌該言詞陳述或書面陳述作成時之情況，認為適當者，亦得
    為證據。查本件檢察官、被告、辯護人於言詞辯論終結前，
    對於下述本院採為認定犯罪事實依據之各項供述及書面證據
    之證據能力及對於卷附各傳聞證據之證據能力，均未聲明異
    議，復經本院於審理時逐一提示予檢察官、被告、辯護人表
    示意見，檢察官、被告、辯護人對於本院所為之提示，就證
    據能力方面並無爭執，且本院審酌該等證據之取得過程並無
    瑕疵，與本案待證事實間復具有相當之關聯性，經本院審酌
    上開證據並無顯不可信之情況，採納該等證據自無礙被告於
    程序上之彈劾詰問權利，而認上開證據合於刑事訴訟法第一
    百五十九條之四及第一百五十九條之五等規定，是以之為本
    案證據並無不當，自得採為本件認定事實之基礎，至於被告
    所表示對於證人證述之辯解等情，屬於證明力，至於證明力
    如何，則為本院自由裁量、判斷之範圍，合先敘明。
貳、關於被告戊○○有罪部分：
一、訊據被告戊○○對於上開時地故買贓物之犯罪事實，坦承不
    諱。但其供稱上揭贓物均係向被告壬○○所買入云云，惟據
    被告壬○○所否認（無罪理由詳如后述）。而上揭贓物確係
    向綽號「清仔」或「黑仔」之不詳姓名年籍之人所購買等情
    ，業據證人庚○○於原審到庭結證明確（見原審98年5月15
    日審理筆錄第10頁），且證人庚○○於九十六年二月至十二
    月間均在被告戊○○之上揭中華北路一段634號之解體工廠
    工作等情，亦據證人庚○○結證屬實（見原審98年5月15日
    審理筆錄第4－5頁），再據證人庚○○再於98年11月11日於
    本院審理時到庭具結證述：
    法官  問：你跟戊○○是表兄弟關係，你在戊○○那邊工作
              幾年？
    庚○○答：96年2月份到96年11、12月。
    法官  問：你為什會離開，是不是跟戊○○發生不愉快才離
              開的？
    庚○○答：因為戊○○沒有將解體汽車的工資給我，還有出
              了事情要我負責任。
    法官  問：你在戊○○開設的汽車解體場看到壬○○幾次？
    庚○○答：壬○○來找我是向我討賭債，96年7、8月我和壬○○去賭博，我欠壬○○的賭債，他來是向我討
              賭債，當時我住在汽車解體場。
    法官  問：你有沒有看過壬○○拿汽車、汽車零件賣給戊○○？
    庚○○答：沒有。
    法官  問：是誰將汽車、汽車零件賣給戊○○？
    庚○○答：綽號清仔及黑仔，因為我都住在汽車解體場內，
              所以汽車開進來賣給我們時，都是我在收受。
    法官  問：錢如何付給綽號清仔及黑仔？
    庚○○答：錢是戊○○早上拿給我，我算給他們，有一次我
              匯款給他們，有時綽號清仔會在那邊等戊○○，
              綽號黑仔先走，之後再跟他算，車子都是半夜進
              來的，我開到工廠內。
    法官  問：一輛汽車你們買多少錢？
    庚○○答：不一定，綽號清仔比較便宜，一輛一萬五千元至
              一萬六千元，綽號黑仔的不一定，要看車款。
    法官  問：綽號清仔、綽黑仔年紀為何？
    庚○○答：綽號清仔身高不到一百七十公分，看起來像原住
              民，綽號黑仔身高約一百七十公分，有一次我無
              意中看到綽號黑仔的身份證他姓黃，綽號清仔約
              四十歲，綽號黑仔約四十幾歲。
    法官  問：你除了看過綽號清仔及黑仔開車來賣你們，是否
              還有其他人開車來賣你們？
    庚○○答：另外有二人，我不知道名字，這二人只有一、二
              次開車來賣我們。
    依上開證人庚○○之證述以觀，足認證人庚○○對上揭贓物
    之來源知之甚詳，應以其證言為可信。是以，被告戊○○所
    供係向被告壬○○所故買云云，既經多項證據彈劾（詳如后
    述），而有不可信之情形，自應以證人庚○○之證詞為真實
    可採。此外，又有查獲之自用小貨車二輛（分別懸掛TV-904
    8、8021-SV號車牌，原車牌分別為E5-9368、7371-MJ號，已
    分別由辛○○與己○○出具領回）、汽車電腦、安全氣囊、
    音響主機、音響換片箱、影音螢幕、解體工具（分別詳如警
    卷一第45至64頁扣押書）等扣案可證，並有被害人辛○○、
    甲○○、郭玉文、乙○○、癸○○、己○○等人出具之贓物
    認領保管單與現場照片（均附於警卷）等足資佐證。被告戊○○之犯行，事證明確，可以認定。
二、核被告戊○○所為係犯刑法第349條第2項之故買贓物罪。其
    基於單一之犯意，一次付款多次交付贓物之行為，僅係一故
    買行為，應論以單純一罪。
三、原審就被告戊○○適用刑法第349條第2項之規定，並審酌被
    告戊○○因貪圖不法利益而故買上開贓物，造成被害人財物
    損失不小，惟犯後尚能坦承認錯等一切情狀，量處有期徒刑
    一年二月等情。並說明公訴人雖具體求刑一年六月，但經審
    酌上開量刑事由，認量處有期徒刑一年二月之刑較為適當，
    及又說明扣案如附表二所示之物，係被告用於分解其故買贓
    車零件之用，並據其於警詢中供明，非直接供本件犯故買贓
    物罪之用，即不能認係本件之供犯罪所用之物，不宜宣告沒
    收等情。本院經核其認事用法，均無不當，量刑亦稱妥適。
    被告上訴意旨，認原審量刑過重云云，為無理由，應予駁回
    。
參、關於被告壬○○無罪部分：
一、公訴意旨另以：被告壬○○基於為自己不法所有之意圖，於
    附表(一)所示之行為時地，分別竊取甲○○等人所有或使用之
    車輛得手，並於96年6月間某日至同年12月間某日之期間內
    ，數度將所竊得之前述車輛，以完整車輛或分解後取出之行
    車電腦、汽車音響等零件之不同形式，運至戊○○在台南市
    北區○○○路○段634號後方之車輛解體工廠，再以總計10餘
    萬元之價格，出售予戊○○，而戊○○明知壬○○運往解體
    工廠兜售之汽車或相關零件，因來源不明顯係行竊所得之贓
    物，竟仍貪圖不法利益，提出前述價金向壬○○故買上開贓
    物。嗣臺灣嘉義地方法院檢察署檢察官於97年3月11日指揮
    嘉義縣警察局竹崎分局等司法警察機關前往上開解體工廠搜
    索，扣得戊○○從事車輛解體使用之乙炔切割機等工具、車
    牌號碼6639-JY號車輛行車執照1枚（車主丁○○）、車內物
    品1批（癸○○所有）等物；另前往戊○○放置汽車零件之
    台南縣仁德鄉○○路910巷11弄18號處所搜索，扣得大批行
    車電腦、汽車音響主機等零件（包含附表(一)所示甲○○等人
    所有車輛之行車電腦、汽車音響等物）；而經戊○○帶同警
    方前往仁德鄉台南航空站對面之「府城停車場」，再扣得懸
    掛車牌號碼TV-9048號車牌之自小貨車1輛（原車牌號碼為E5
    -9368號，車主陳文杰）、懸掛車牌號碼8021-SV號之自小貨
    車1輛（車主己○○）等物，始循線查知上情。因認被告壬○○涉有刑法第320條第1項之竊盜罪嫌云云。
二、按犯罪事實應依證據認定之，無證據不得認定犯罪。不能證
    明被告犯罪者，應諭知無罪之判決。刑事訴訟法第154條第2
    項、第301條第1項分別定有明文。次按認定不利於被告之事
    實，須依積極證據，茍積極證據不足為不利於被告事實之認
    定時，即應為有利於被告之認定，更不必有何有利之證據。
    而認定犯罪事實所憑之證據，雖不以直接證據為限，間接證
    據亦包括在內，然無論直接或間接證據，其為訴訟上之證明
    ，須於通常一般之人均不致有所懷疑，而得確信其為真實之
    程度者，始得據之為有罪之認定，倘其證明尚未達到此一程
    度，而有合理之懷疑存在，致使無從為有罪之確信時，即應
    為無罪之判決（最高法院30年上字第816號、76年臺上字第
    4986號判例意旨參照）。再按檢察官就被告犯罪事實，應負
    舉證責任，並指出證明之方法，刑事訴訟法第161條第1項定
    有明文。故檢察官對於起訴之犯罪事實，應負提出證據及說
    服之實質舉證責任。倘其所提出之證據，不足為被告有罪之
    積極證明，或其指出證明之方法，無從說服法院以形成被告
    有罪之心證，基於無罪推定之原則，自應為被告無罪判決之
    諭知，最高法院92年臺上字第128號判例意旨參照。再按，
    刑事被告並無自證己罪之義務，其在訴訟上所為之辯解，只
    須達於對起訴事證提出合理質疑之程度為已足，檢察官如對
    被告所舉反證仍有爭執，即應依刑事訴訟法第一百六十一條
    規定積極舉證釋疑。被告等既堅決否認犯罪，檢察官所舉證
    據復不足以使法院產生有罪之心證，原判決因認被告等犯罪
    不能證明，於法尚無不合，最高法院97年度台上字第3099號
    判決意旨參照。依上開最高法院判例及判決意旨可知，基於
    被告無自證己罪之義務，被告對於檢察官所起訴之事證所為
    之辯解，只須使法院達於合理懷疑之程度即可，檢察官如有
    爭執，即須依刑事訴訟法第161條積極舉證，惟檢察官所舉
    證據如不足以使法院對被告產生有罪確信之心證，基於無罪
    推定之原則，法院即應為被告無罪判決之諭知。
三、公訴意旨認被告壬○○涉犯刑法320條第1項之竊盜罪嫌，係
    以共同被告戊○○於警詢與偵查中之證詞即其自白供述、與
    附表(一)所示之被害人甲○○等人於警詢時之證述及出具之贓
    物認領保管單等為其依據。
四、訊據被告壬○○，堅決否認有於上開時地竊取如附表(一)所示
    之汽車等犯行，並辯稱：我沒有賣過這個東西給被告戊○○
    ，我是跟他裡面一個人員有債務糾紛。檢察官論告所述，有
    些不是這樣，因為被告戊○○的表弟欠我錢，我去工廠向他
    的表弟要錢，這個討債的事警方及被告戊○○的朋友都知道
    ，被告戊○○跟我不熟，他做解體工廠已三年多，我並沒有
    跟他做汽車買賣行為等語。
五、經查：
 (一)附表(一)所示之被害人甲○○等八人固於警詢時與偵查中，
     證稱其等之汽車有於附表(一)所示之時地失竊等事實，但均
     無證及係遭被告壬○○竊盜之相關證詞。是以，被害人甲○○等人之證述與贓物認領保管單等，至多僅能證明被害
     人甲○○等人汽車失竊與被告戊○○所買之上揭汽車及零
     件係他人失竊車輛及零件之事實，尚不能據以推論如附表
     (一)所示被害人所有之汽車係遭被告壬○○竊取之事實。是
     以，附表(一)所示之汽車確否係被告壬○○所竊取，尚待檢
     察官舉證證明之。
 (二)而本案檢察官之舉證因被害人之上開證述、贓物認領保管
     單與被告壬○○之竊盜犯行無直接之關聯，不能作為被告
     壬○○犯罪之證據。所剩之證據，僅有同案被告戊○○於
     警詢與偵查中證詞，即其有於上揭時地向同案被告壬○○
     故買上揭贓物犯行之自白。是以，公訴意旨認被告壬○○
     有上揭竊盜犯行，乃係以同案被告戊○○供述被告壬○○
     有於上揭時地出售附表(一)所示之汽車或零件等贓物為其唯
     一之論據。但查，同案被告戊○○雖於警詢中曾證稱：上
     揭汽車及零件等贓物是被告壬○○所販賣給伊云云（見警
     卷二第8頁筆錄）；又於偵查中具結證稱：上揭車體、零件
     或整台車都是於96年6、7月到96年底向壬○○買的云云（
     見嘉義地檢97年度偵字第4391號偵查卷第12頁到13頁）；
     復於原審審理中具結證稱：車子跟零件都是壬○○賣的，
     買了約一、二十萬元，然後材料分批給云云（見原審審理
     卷98年3月20日審判筆錄第18─19頁）。但此部分共同被告
     戊○○之證言，必須真實可信，始可作為認定被告壬○○
     確有竊盜犯罪之依據，倘此部分之證言是否真實可信，尚
     有可疑，即不得作為認定被告壬○○有竊盜犯行之依據。
 (三)查本案證人即共同被告戊○○於97年3月12日之警詢時，先
     則供稱：「我於96年11月及12月間，向綽號『文哥』之男
     子購買整批解體過後的零件。購買金額18萬元」云云（警
     卷二第6頁）；嗣於同次詢問時另供稱：「我只有一次向他
     買十部車，總共18萬元。」云云；當日經警移送至嘉義地
     檢署檢察官訊問中，另供稱：「97年7、8月間以18萬元向
     他買的。」云云（嘉義地檢署97年度偵字第1976號偵查卷
     第16頁）；迨97年7月4日偵查中，竟改稱：「我是在96年6
     、7月到96年底向壬○○買的。」云云（嘉義地檢署97年度
     偵字第4391號偵查卷第12頁）。據此可知，證人即共同被
     告戊○○自警詢迄偵查中先後多次供述向被告壬○○購買
     汽車及其零件等贓物之時間大不相同。就交付價款之方式
     ，先於警詢時供稱：「我當面一次將錢交給他，他才陸續
     分作十幾次將車交給我，一次一部。」云云（見警卷二第7
     頁）；嗣於嘉義地檢署偵查中供稱：「他賣過我很多次，
     我都分批給他錢，均是給現金。」云云（嘉義地檢署97年
     度偵字第4391號偵查卷第13 頁），其所供稱之付款方式亦
     有不一。關於買賣交易之地點，先於97年3月12日嘉義地檢
     署偵查中供稱：「在台南縣永康市○○路我以前經營材料
     的地方。」（嘉義地檢署97年度偵字第1976號偵查卷第17
     頁）；嗣於同年7月4日之偵查中改稱：「是在台南縣仁德
     鄉向壬○○買的，我沒在嘉義買過」云云。足見證人即共
     同被告戊○○所稱向被告壬○○購買贓物之時間、付款方
     式、交易地點等均前後不一，互相矛盾，顯見其所供並非
     憑己身真實之經驗而供述，而是杜撰拼湊，始生此嚴重之
     矛盾，雖可據此認定其有故買贓物之犯行（理由詳如有罪
     判決部分），但不能單憑此嚴重瑕疵之證詞，而認定被告
     壬○○有出售上揭贓物，進而認定其有竊取如附表(一)所示
     汽車之犯行。
 (四)參酌證人郭建麟於原審審理中到庭證稱被告壬○○確曾於
     打麻將賭博時，因借錢之事與被告戊○○發生不快，進而
     吵架爭執等情，核與共同打麻將之另一證人林文章到庭證
     稱確曾與被告二人打麻將，其間兩人有發生口角等情相符
     （參見原審98年3月20日之審理筆錄第6─9頁）。足見被告
     戊○○與被告壬○○兩人間，於本案被查獲前，確有發生
     口角等閒隙，難免挾怨誣陷（偽證部分，宜由檢察官主動
     偵辦）。據此二證人之證詞，均足以彈劾被告戊○○之證
     詞，而動搖其可信性。被告戊○○此部分證述，因可信性
     極低，自不能以其證詞作為認定被告壬○○竊盜犯罪之積
     極證據。況且，與被告戊○○一起在其工廠內工作之證人
     庚○○已到庭證稱：並沒有發現被告壬○○有賣贓車給被
     告戊○○，上揭汽車贓物等是向綽號「清仔」及「黑仔」
     等人所故買，是因為被告壬○○與被告戊○○有恩怨，被
     告戊○○才故意不講實話等情（見原審98年5月15日審理筆
     錄第6─12頁及本院上訴審98年11月11日審理筆錄）。另一
     證人即調查本案之警察人員陳合興於原審亦到庭證稱：跟
     監時並沒有發現被告壬○○有何不法的行為等情（見原審
     98 年3月20日審理筆錄第13頁），益足證明被告壬○○辯
     稱其未竊盜等語，應屬可採。
六、綜上所述，被告壬○○所辯應屬可採。公訴意旨所舉上開事
    證，尚不足以證明被告壬○○有何竊盜之犯行。此外，復查
    無其他積極證據，足資證明該被告係竊盜上開贓物，自不能
    單憑共同被告戊○○有瑕疵之證詞，遽令被告壬○○擔負竊
    盜罪責。因此原審以不能證明被告壬○○犯罪，諭知被告壬○○無罪，核無不合。檢察官上訴意旨指摘原判決就被告壬○○諭知無罪不當云云，為無理由，應予駁回。
七、至於被告戊○○於本案所涉偽證罪嫌部分，宜由檢察官主動
    偵辦。
據上論結，應依刑事訴訟法第368條，判決如主文。
本案經檢察官李傳來到庭執行職務。
中    華    民    國    98    年    12    月    16    日
                  刑事第五庭    審判長法  官  楊明章
                                      法  官  戴勝利
                                      法  官  顏基典
以上正本證明與原本無異。
不得上訴。
                                      書記官  呂嘉文
中    華    民    國    98    年    12    月    16    日
【附錄】本判決論罪科刑法條：
中華民國刑法第349條
收受贓物者，處 3 年以下有期徒刑、拘役或 5 百元以下罰金。
搬運、寄藏、故買贓物或為牙保者，處 5 年以下有期徒刑、拘役
或科或併科 1 千元以下罰金。
因贓物變得之財物，以贓物論。
附表(一)：
┌──┬───┬────┬──────┬─────┬────┐
│編號│行為人│行為時間│行 為 地 點 │ 所竊物品 │備    註│
├──┼───┼────┼──────┼─────┼────┤
│ 一 │不詳之│96年6月 │高雄市左營區│甲○○所有│查獲時僅│
│    │人    │11日9時 │博愛路與新莊│車牌號碼48│剩行車電│
│    │      │許      │路口        │62-KG號自 │腦及汽車│
│    │      │        │            │小客車    │音響各1 │
│    │      │        │            │          │台，由朱│
│    │      │        │            │          │新瑜領回│
├──┼───┼────┼──────┼─────┼────┤
│ 二 │不詳之│96年7月3│嘉義縣竹崎鄉│丙○○所有│查獲時僅│
│    │人    │日凌晨1 │灣橋村灣橋98│車牌號碼D3│剩行車電│
│    │      │時30分許│之1號       │-8742號自 │腦1台， │
│    │      │        │            │小貨車    │由丙○○│
│    │      │        │            │          │領回    │
├──┼───┼────┼──────┼─────┼────┤
│ 三 │不詳之│96年10月│台中縣大里市│登記在馥達│查獲時僅│
│    │人    │11日8時 │永隆7街與爽 │股份有限公│剩行車電│
│    │      │34分許前│文路口      │司名下之車│腦1台， │
│    │      │某時    │            │牌號碼3590│由友聯產│
│    │      │        │            │-JD號自小 │物保險公│
│    │      │        │            │客車      │司人員郭│
│    │      │        │            │          │玉文領回│
├──┼───┼────┼──────┼─────┼────┤
│ 四 │不詳之│96年10月│台南縣永康市│丁○○所有│查獲時僅│
│    │人    │17日10時│中正北路615 │車牌號碼66│剩隨車行│
│    │      │許前某時│號前        │39-JY號自 │車執照1 │
│    │      │        │            │小客車    │枚      │
├──┼───┼────┼──────┼─────┼────┤
│ 五 │不詳之│96年11月│台中市南區大│乙○○所有│查獲時僅│
│    │人    │12日8時 │忠南街223號 │車牌號碼91│剩行車電│
│    │      │許      │前停車格內  │25-LM自小 │腦1台， │
│    │      │        │            │客車      │由乙○○│
│    │      │        │            │          │領回    │
├──┼───┼────┼──────┼─────┼────┤
│ 六 │不詳之│96年11月│台南縣永康市│癸○○所有│查獲時僅│
│    │人    │17日某時│中山東路289 │車牌號碼80│剩車內原│
│    │      │        │號前        │20-PK號自 │本放置之│
│    │      │        │            │小客車    │白色鞋子│
│    │      │        │            │          │1雙、筆 │
│    │      │        │            │          │記本2本 │
│    │      │        │            │          │等物，由│
│    │      │        │            │          │癸○○領│
│    │      │        │            │          │回      │
├──┼───┼────┼──────┼─────┼────┤
│ 七 │不詳之│96年12月│高雄市苓雅區│己○○所有│該車已由│
│    │人    │11日凌晨│和平2路322巷│車牌號碼80│己○○領│
│    │      │3時許   │口          │21-SV號自 │回      │
│    │      │        │            │小貨車    │        │
├──┼───┼────┼──────┼─────┼────┤
│ 八 │不詳之│96年12月│台南市安南區│辛○○使用│該車已由│
│    │人    │19日19時│海佃路2段653│之車牌號碼│辛○○領│
│    │      │30分前某│巷空地內    │E5-9368號 │回      │
│    │      │時      │            │自小貨車（│        │
│    │      │        │            │車主為陳文│        │
│    │      │        │            │杰）      │        │
└──┴───┴────┴──────┴─────┴────┘
附表(二)：
┌──┬─────────┬──┬──┬───┬───┬──┐
│編號│      品名        │數量│單位│提出人│所有人│備註│
├──┼─────────┼──┼──┼───┼───┼──┤
│ 一 │電動空氣壓縮機    │ ２ │ 台 │戊○○│同左  │    │
├──┼─────────┼──┼──┼───┼───┼──┤
│ 二 │乙炔切割器        │ １ │ 組 │戊○○│同左  │    │
├──┼─────────┼──┼──┼───┼───┼──┤
│ 三 │引擎吊架          │ １ │ 台 │戊○○│同左  │    │
├──┼─────────┼──┼──┼───┼───┼──┤
│ 四 │活動千斤頂        │ ２ │ 台 │戊○○│同左  │    │
├──┼─────────┼──┼──┼───┼───┼──┤
│ 五 │氣動式螺絲起子    │ ３ │ 台 │戊○○│同左  │    │
├──┼─────────┼──┼──┼───┼───┼──┤
│ 六 │電動鐵鋸          │ ２ │ 台 │戊○○│同左  │    │
├──┼─────────┼──┼──┼───┼───┼──┤
│ 七 │車台支架          │ ４ │ 台 │戊○○│同左  │    │
└──┴─────────┴──┴──┴───┴───┴──┘


司法院資訊處製作；財團法人民間司法改革基金會備份。
